臺灣新北地方法院板橋簡易庭民事簡易判決
110年度板簡字第1686號
原      告  杜婉萍  
被      告  裕邦信用管理顧問股份有限公司

法定代理人  陳載霆  
訴訟代理人  蘇偉譽  
            李秀花  
上列當事人間請求債務人異議之訴事件，本院於中華民國111年5
月23日言詞辯論終結，判決如下：
    主      文
本院一一○年度司執字第一○三二五九號清償債務強制執行事件，
就債務人杜婉萍部分所為之執行程序應予撤銷。
訴訟費用新臺幣壹仟元由被告負擔。　　
　　事實及理由
壹、程序部分
　　按執行名義成立後，如有消滅或妨礙債權人請求之事由發生
    ，債務人得於強制執行程序終結前，向執行法院對債權人提
    起異議之訴。如以裁判為執行名義時，其為異議原因之事實
    發生在前訴訟言詞辯論終結後者，亦得主張之。本件被告係
    執臺灣臺南地方法院110年度司促字第11273號支付命令（下
    稱系爭支付命令）為執行名義，經本院110年度司執字第103
    259號清償債務強制執行事件（下稱系爭執行事件）執行中
    ，業據本院調閱系爭執行卷宗查明屬實，原告提起本件債務
    人異議之訴，核無不合，先予敘明。
貳、實體部分
一、原告主張：
    原告未曾申辦、使用0000-000000號行動電話門號（下稱系
    爭門號），原告並未積欠被告電信費新臺幣（下同）29,710
    元。爰依強制執行法第14條第2項規定提起債務人異議之訴
    ，並聲明：本院110年度司執字第103259號兩造間強制執行
    事件之強制執行程序（下稱系爭執行程序）應予撤銷。
二、被告則以：
㈠、原告前向訴外人亞太電信股份有限公司（下稱亞太電信公司
    ）申請租用系爭門號，又訴外人亞太電信公司業已於民國10
    9年9月11日與被告簽訂「不良債權買賣契約」，將系爭門號
    之電信費債權（下稱系爭債權）讓與被告，系爭門號於攜碼
    至亞太電信公司前，係原告遠傳電信之門號，此從遠傳電信
    回覆之客戶姓名及帳單地址（新北市○○區○○街0號2樓，址同
    被告提供之亞太帳單地址）可得確認。並聲明：原告之訴駁
    回。
三、兩造之論述及爭點
    原告主張並未向亞太電信公司申租系爭門號乙節，為被告所
    否認，並以前揭情詞置辯，是本件所應審酌之爭點厥為：㈠
    、被告對原告是否存有系爭債權？；㈡、原告以兩造間系爭
    債權不存在為由，請求撤銷系爭執行程序，有無理由？茲析
    述如下：
㈠、被告對原告是否存有系爭債權？
　⒈按惟按確認法律關係不存在之訴，如被告主張其法律關係存
    在時，應由被告負舉證責任。本件原告提起債務人異議之訴
    ，否認被告對原告存有系爭債權，依前揭說明，自應由主張
    兩造間存有系爭債權之被告負舉證責任，合先敘明。
　⒉經查，觀之本件被告聲請支付命令時所提出行動電話服務身
    申請書、行動電話號碼可攜服務申請書及委託書（見臺灣台
    臺灣臺南地方110年度司促字第11273號卷；本院卷第69至71
    頁)，可知本件係由訴外人游宇利代理申辦，然上開申請書
    及委託書之申請人簽章欄、立委託書人簽章欄均僅蓋有「杜
    婉萍」之印文，無一文件載有原告簽名，依上開文件記載方
    式，任何持有原告印章及雙證件影本之人均得為之，系爭門
    號是否為原告委託游宇利申請已屬有疑，原告主張遭他人冒
    名申辦，非全無可採，被告復未能舉證證明兩造間確存有系
    爭債權，依前揭舉證責任分配之原則，應認原告並未委託游
    宇利申辦系爭門號，被告自不得對原告主張系爭債權。
㈡、原告以兩造間系爭債權不存在為由，請求撤銷系爭執行程序
    ，有無理由？
    本件兩造間並未存有系爭債權，業經本院認定於前，則原告
　　以被告對原告之系爭債權不存在為由，請求撤銷系爭執行事
　　件關於原告之系爭執行程序，即屬有據。
四、綜上所述，原告依強制執行法第14條第 2項規定提起本件訴
    訟，並聲明系爭執行事件就原告所為之系爭執行程序應予撤
    銷，為有理由，應予准許。
五、本件為判決之基礎已臻明確，兩造其餘之攻擊或防禦方法及
    證據，經本院斟酌後，認為均不足以影響本判決之結果，自
    無逐一詳予論駁之必要，併此敘明。
六、訴訟費用負擔之依據：民事訴訟法第78條。本件訴訟費用額
    ，依後附計算書確定如主文第2項所示金額。
中　　華　　民　　國　　111 　年　　6 　　月　　17　　日
                  臺灣新北地方法院板橋簡易庭
                  法  官  吳孟竹
計    算    書
項        目          金      額（新臺幣）      備    註
第一審裁判費                1,000元
合        計                1,000元   　　　　　　　　　　　　　　　　　　　　　　　　　　　　　　
以上正本係照原本作成。
如不服本判決，應於送達後20日內，向本院提出上訴狀並表明上
訴理由，如於本判決宣示後送達前提起上訴者，應於判決送達後
20日內補提上訴理由書（須附繕本）。
如委任律師提起上訴者，應一併繳納上訴審裁判費。
中　　華　　民　　國　　111 　年　　6 　　月　　17　　日
                 書記官 李庭君